【裁判字號】    98,聲,1250
【裁判日期】    981030
【裁判案由】    返還提存物
【裁判全文】
臺灣桃園地方法院民事裁定              98年度聲字第1250號
聲  請  人  台北富邦商業銀行股份有限公司
法定代理人  乙○○
相  對  人  甲○○
上列當事人間聲請返還提存物事件，本院裁定如下：
    主  文
本院九十五年度存字第四七七０號提存事件，聲請人所提存之提
存物即九十三年度甲類第七期中央政府建設公債債券，面額新台
幣佰捌拾萬元壹張（債券代號：Ａ九三一０七），就相對人甲
○○部分准予發還。
    理  由
一、按訴訟終結後，供擔保人證明已定20日以上之期間，催告受
    擔保利益人行使權利而未行使，或法院依供擔保人之聲請，
    通知受擔保利益人於一定期間內行使權利並向法院為行使權
    利之證明而未證明者，法院應依供擔保人之聲請，以裁定命
    返還其提存物，民事訴訟法第104 條第1 項第3 款定有明文
    。又該條之規定，於其他依法令供訴訟上之擔保者，準用之
    ，同法第106 條亦定有明文。而此所謂訴訟終結，固應從廣
    義解釋，包括撤銷假扣押或假處分裁定及執行程序終結在內
    ，合先敘明。
二、本件聲請意旨略以：聲請人之名稱原為台北銀行股份有限公
    司，業已依法變更為台北富邦商業銀行股份有限公司，合先
    敘明。聲請人前遵本院90年度全字第571 號民事假扣押裁定
    ，以本院90年度存字第632 號提存事件提存在案，後聲請變
    換提存物，以本院95年度存字第4770號提存事件，提供93年
    度甲類第7 期中央政府建設公債債券，面額新台幣380 萬元
    乙張為擔保，而對相對人之財產以本院90年度執全字第576
    號實施假扣押在案。嗣聲請人撤回上開假扣押裁定及執行，
    訴訟程序已告終結，聲請人聲請本院以98年度聲字第1051號
    通知相對人於收受通知後21日內行使權利，惟相對人未於期
    限內行使權利並為證明，爰依民事訴訟法第104 條第1 項第
    3 款之規定聲請返還上開提存物等語，並提出本院90年度全
    字第571 號民事裁定、90年度存字第632 號提存書、95年度
    存字第4770號提存書、98年度全聲字第170 號民事裁定暨確
    定證明書、本院民事執行處民國98年5 月25日桃院永90年執
    全宇字第576 號函、本院98年8 月17日桃院永民後98年度聲
    字第1051號函等件（均影本）為證。
三、聲請人上開所主張對相對人供擔保後為假扣押，嗣因聲請人
    撤回假扣押執行，訴訟程序已告終結等事實，經本院審核上
    開證物，並依職權調閱本院90年度全字第571 號、90年度存
    字第632 號、95年度存字第4770號、90年度執全字第576 號
    卷宗查核無訛，堪信屬實，本件應認已符合上述「訴訟終結
    」之要件。又聲請人於上開假扣押執行事件終結後，向本院
    聲請以98年度聲字第1051號通知行使權利事件發函，限期催
    告相對人就聲請人前開假扣押之執行所受之損害於21日內行
    使權利，該通知函已於98年8 月21日合法送達於相對人，惟
    相對人迄未對聲請人行使權利乙節，亦據本院調閱上開通知
    行使權利卷宗無誤，並有本院民事紀錄科查詢表2 紙及台灣
    台北地方法院98年10月7 日北院隆文查字第0980005461號函
    1 紙在卷足憑。揆諸上揭法律規定及說明，聲請人本件聲請
    於法尚無不合，應予准許。
四、依民事訴訟法第104 條第1 項第3 款、第106 條，裁定如主
    文。
中    華    民    國    98    年    10    月    30    日
                  民事第一庭    法  官  范明達
以上正本係照原本作成
如對本裁定抗告須於裁定送達後10日內向本院提出抗告狀，並應
繳納抗告裁判費新台幣1,000 元。
中    華    民    國    98    年    11    月     2    日
                                書記官  張豐松


司法院資訊處製作；財團法人民間司法改革基金會備份。
